【裁判字號】    97,聲再,3
【裁判日期】    980525
【裁判案由】    聲請再審
【裁判全文】
臺灣板橋地方法院民事裁定               97年度聲再字第3號
再審聲請人  乙○○○
            甲○○
再審相對人  華南商業銀行股份有限公司
法定代理人  丙○○
上列當事人間聲請拍賣抵押物事件，再審聲請人對於本院87年度
拍字第115號確定裁定聲請再審，本院裁定如下：
    主  文
再審之聲請駁回。
再審聲請費用由再審聲請人負擔。
    理  由
一、本件聲請意旨略以：再審相對人以變造不實借據新台幣500
    萬元、100 萬元、180 萬元等，共以804 萬7659元債權主張
    抵押權1080萬元，聲請本院87年度拍字第115 號裁定准許拍
    賣抵押物，顯然於法無據，為此，提出本件聲請，求為廢棄
    本院87年度拍字第115 號原裁定等語。
二、按裁定已經確定，而有第496條第1項或第497條之情形者，
    得準用本編之規定，聲請再審。民事訴訟法第507條定有明
    文。次按對於確定裁定聲請再審，依民事訴訟法第507條準
    用同法第501條第1項第4款規定，必須表明再審理由。所謂
    表明再審理由，必須指明確定裁定有如何合於法定再審事由
    之具體情事，始為相當，倘僅泛言有何條款之再審事由，無
    具體情事者，仍難謂已合法表明再審事由（最高法院64年台
    聲字第76號判例）。倘未合法表明再審理由，即為無再審之
    事由，性質上無庸命其補正，即認其聲請再審不合法，應逕
    行裁定駁回之（最高法院60年台抗字第688號判例、61年台
    再字第137 號判例、70年台再字第35號判例意旨參照）。又
    再審之訴，應於30日之不變期間內提起。前項期間，自判決
    確定時起算，判決於送達前確定者，自送達時起算；其再審
    之理由發生或知悉在後者，均自知悉時起算。但自判決確定
    後已逾5 年者，不得提起。民事訴訟法第500 條第1 項、第
    2 項亦分別定有明文。
三、經查，本件聲請人聲請再審，未指明上開本院87年度拍字第
    115 號確定裁定有如何合於法定再審事由之具體情事，參照
    上開說明，其難謂已合法表明再審事由，本院亦無庸命其補
    正。
四、況依民事訴訟法第507 條準用同法第500 條第1項 、第2 項
    之規定，提起再審應於裁定確定後30日不變期間內為之。本
    件聲請人遲至97年12月11日，始就本院上開拍賣抵押物裁定
    聲請再審，已逾裁定確定後30日之不變期間，其聲請自非合
    法。揆諸上開判例意旨，本件再審聲請為不合法，自應駁回
    。
五、據上論結，本件再審聲請為不合法，依民事訴訟法第507 條
    、第502 條第1 項、第78條、第85條第1 項前段，裁定如主
    文。
中    華    民    國    98    年    5     月    25    日
                  民事第二庭    法  官  陳財旺
以上正本係照原本作成
如不服本裁定應於送達後10日內向本院提出抗告狀，並應繳納抗
告費新台幣1,000元整。
中    華    民    國    98    年    5     月    25    日
                                書記官  孫國慧


司法院資訊處製作；財團法人民間司法改革基金會備份。
